臺灣臺北地方法院刑事判決
111年度審易字第1979號
公  訴  人  臺灣臺北地方檢察署檢察官
被      告  江佩珊


上列被告因賭博案件，經檢察官提起公訴（111年度偵字第25817
號），被告就被訴之事實為有罪之陳述，檢察官聲請改依協商程
序而為判決，本院判決如下：
    主      文
江佩珊犯以網際網路賭博財物罪，處罰金新臺幣捌仟元，如易服
勞役，以新臺幣壹仟元折算壹日。
    事實及理由
一、本件犯罪事實、證據及應適用法條，除證據部分補充「被告
    江佩珊於本院審理時之自白」外，餘均引用起訴書之記載（
    如附件）。
二、本件經檢察官與被告於審判外達成協商之合意且被告已認罪
    ，其合意內容為：被告願受如主文欄所示之刑。本院審酌各
    情，認上開協商合意並無刑事訴訟法第455條之4第1項所列
    情形之一，檢察官聲請改依協商程序而為判決，本院爰不經
    言詞辯論，於協商合意範圍內為協商判決。
三、依刑事訴訟法第455條之2第1項、第455條之4第2項、第455
    條之8、第454條第2項，刑法第266條第2項、第1項、第42條
    第3項前段，判決如主文。
四、本判決除有刑事訴訟法第455條之4第1項第1款、第2款、第4
    款、第6款、第7款所定情形之一，或違反同條第2項規定者
    外，不得上訴。
本案經檢察官李巧菱提起公訴，檢察官吳春麗到庭執行職務。
中　　華　　民　　國　　111 　年　　11　　月　　21　　日
　　　　　　　　　刑事第二十一庭法　官　倪霈棻
以上正本證明與原本無異。
本判決除有刑事訴訟法第455條之4第1項第1款、第2款、第4款、
第6款、第7款所定情形之一，或違反同條第2項規定者外，不得
上訴。如有得上訴之情形，應於收受判決後20日內向本院提出上
訴書狀，並應敘述具體理由；其未敘述上訴理由者，應於上訴期
間屆滿後20日內向本院補提理由書（均須按他造當事人之人數附
繕本）「切勿逕送上級法院」。因疫情而遲誤不變期間，得向法
院聲請回復原狀。
　　　　　　　　　　　　　　　　書記官　蔡旻璋
中　　華　　民　　國　　111 　年　　11　　月　　21　　日
附錄本案論罪科刑法條全文：
中華民國刑法第266條
在公共場所或公眾得出入之場所賭博財物者，處5萬元以下罰金
。
以電信設備、電子通訊、網際網路或其他相類之方法賭博財物者
，亦同。
前二項以供人暫時娛樂之物為賭者，不在此限。
犯第1項之罪，當場賭博之器具、彩券與在賭檯或兌換籌碼處之
財物，不問屬於犯罪行為人與否，沒收之。
附件：
臺灣臺北地方檢察署檢察官起訴書
                                    111年度偵字第25817號
　　被　　　告　江佩珊　○　00歲（民國00年0月0日生）
　　　　　　　　　　　　住○○市○○區○○街00巷0號0樓
　　　　　　　　　　　　國民身分證統一編號：Z000000000號
上列被告因賭博案件，已經偵查終結，認應提起公訴，茲將犯罪
事實及證據並所犯法條分敘如下：
　　　　犯罪事實
一、江佩珊基於以網際網路賭博財物之犯意，自民國111年3月29
    日下午2時16分許起至翌（30）日晚上6時29分許止，在○○市
    ○○區○○街00巷0號0樓住處，以不詳設備連結網際網路至「LE
    O娛樂城」賭博網站（網址：fa777.net或ga77.net），先向
    該網站申請會員帳號及密碼，並以其名下之玉山商業銀行帳
    號000-00000000000號帳戶（下稱玉山銀行帳戶）分別匯款
    新臺幣（下同）3萬元、2萬元至該網站指定之金融帳戶儲值
    ，再以1元兌換1點之比例，在該網站進行百家樂簽賭，其賭
    博方式係由江佩珊自行選擇欲押注莊家或閒家，並依得分多
    寡或點數大小作為輸贏依據，如押中莊家贏者，可獲得押注
    點數95％之賭金，如押中閒家贏者，則可獲得押注點數100％
    之賭金，若未押中，下注點數全歸該賭博網站之經營者所有
    ，並於對賭完畢後，由江佩珊以上開玉山銀行帳戶作為博弈
    點數轉換及結匯賭金，以此方式在上開賭博網站下注簽賭。
    嗣因警方調閱金融帳戶交易資料，發現江佩珊以其名下之玉
    山銀行帳戶匯款至陳俊安（另由報告機關偵辦中）向第一商
    業銀行新店分行申辦之帳號000-00000000000號帳戶（下稱
    第一銀行帳戶）換取下注點數，始循線查悉上情。
二、案經臺北市政府警察局內湖分局報告偵辦。
　　　　證據並所犯法條
一、證據清單及待證事實：
編號 證據名稱 待證事實 1 被告江佩珊於警詢時之供述 坦承全部犯罪事實。 2 ⑴「LEO娛樂城」賭博網站之網頁列印資料 ⑵「LEO娛樂城」賭博網站提供予會員儲值之第一銀行帳戶網頁列印資料 證明「LEO娛樂城」賭博網站之經營者，曾提供陳俊安名下之第一銀行帳戶供賭客匯入賭金之事實。 3 陳俊安名下之第一銀行帳戶開戶資料及交易明細 證明被告曾於犯罪事實所示之時間，分別匯款3萬元、2萬元至陳俊安名下之第一銀行帳戶之事實。 
二、核被告江佩珊所為，係犯刑法第266條第2項、第1項之以網
    際網路賭博財物罪嫌。又被告於犯罪事實欄所示之時間，多
    次以網際網路下注簽賭之行為，客觀上具有時間緊密、連續
    性質，且依社會通念，該等行為本即具有預定數個同種類行
    為反覆實行之性質，屬法律上之集合犯，請論以單純一罪。
三、依刑事訴訟法第251條第1項提起公訴。
　　此　致
臺灣臺北地方法院
中　　華　　民　　國 　 111　　年　　9 　　月　　19　 日
　　　　　　　　　　　　　　　 檢　察　官  李 巧 菱
本件正本證明與原本無異
中　　華　　民　　國　　111　　年　　10 　 月　　7　　日
                               書　記　官  賴 昀
附錄本案所犯法條全文：
中華民國刑法第266條
在公共場所或公眾得出入之場所賭博財物者，處5萬元以下罰金
。
以電信設備、電子通訊、網際網路或其他相類之方法賭博財物者
，亦同。
前二項以供人暫時娛樂之物為賭者，不在此限。
犯第1項之罪，當場賭博之器具、彩券與在賭檯或兌換籌碼處之
財物，不問屬於犯罪行為人與否，沒收之。